【裁判字號】    92,易,278
【裁判日期】    920731
【裁判案由】    違反家庭暴力防治法
【裁判全文】
臺灣嘉義地方法院刑事判決                          九十二年度易字第二七八號
    公  訴  人  臺灣嘉義地方法院檢察署檢察官
    被      告  甲○○
右列被告因違反家庭暴力防治法等案件，經檢察官提起公訴（九十二年度偵字第一九
一一號、第三一五○號、第三二○○號、第三七三九號），本院判決如左：
    主  文
甲○○連續違反台灣嘉義地方法院於民國九十一年六月二十日以九十一年度家護字第
一六零號裁定所核發「甲○○不得對乙○○○實施身體或精神上不法侵害、不得直接
或間接騷擾乙○○○、應於九十一年七月一日中午十二時前遷出乙○○○嘉義縣布袋
鎮○○里○○路十六號住居所並將全部鑰匙交付乙○○○、並應遠離該住所至少一百
公尺」之保護令，累犯，處有期徒刑壹年肆月。又竊盜，累犯，處有期徒刑參月；應
執行有期徒刑壹年伍月。
    事  實
一、甲○○前因妨害自由案件，經本院於民國（下同）九十一年六月十日，以九十一
  年度簡字第六五七號判處有期徒刑三月確定，並於九十一年十二月一日執行完畢
    ；竟不知惕勵，與其妻乙○○○間，互為家庭成員，然因其曾對乙○○○為家庭
    暴力行為，經乙○○○向本院家事法庭提出聲請後，業經本院於九十一年六月二
    十日，以九十一年度家護字第一六○號核發民事通常保護令，裁定命甲○○自裁
    定日起一年內「不得對乙○○○實施身體或精神上不法侵害、直接或間接騷擾等
    行為，並應於九十一年一日中午十二時前遷出乙○○○位於嘉義縣布袋鎮○○里
    ○○路十六號之住居所（下稱乙○○○住所），並將全部鑰匙交付乙○○○；且
    應遠離上址至少一百公尺」，甲○○並於九十一年七月十二日上午十時二十八分
    ，經警通知而收悉前揭保護令；詎甲○○仍基於違反上開保護令之概括犯意：(一)
    先於九十二年三月十日上午十時四十分許，違反命其應保持乙○○○住處一百公
    尺以上距離之保護令，擅自回到乙○○○住處內喝酒，見乙○○○下樓，即基於
    傷害之犯意，出手毆打乙○○○之頭部，致乙○○○受有頭部外傷之傷害，同時
    基於恐嚇加害生命、身體安全之犯意，恐嚇乙○○○稱：若不撤回告訴就讓你活
    不過二個月等語，為騷擾之不法侵害，且造成乙○○○心生畏懼而報警處理，經
    警到場處理，在距離乙○○○住處九十四公尺處查獲；(二)復於九十二年四月十日
    中午十二時許，再度違反命其應保持乙○○○住處一百公尺以上距離之保護令，
    並與其兄張宗寶共同毀損屋內物品（毀損部分業經撤回告訴，由臺灣嘉義地方法
    院檢察署檢察官另為不起訴處分）後離去；(三)又於九十二年五月一日下午三時三
    十分許，違反上開保護令，擅自回到乙○○○住處內，經乙○○○報警後當場查
    獲。
二、甲○○另於九十二年四月三十日上午六時許，意圖為自己不法之所有，進入嘉義
    縣東石鄉○○村地號○○段一○一號之魚寮內（侵入部分未具告訴），竊取丙○○所有之抽水馬達一具，得手後，欲將該馬達放置在其所駕駛之車牌號碼ＶＦ─
    ○一○一號自小客車內時，為丙○○鄰人李清文發現，甲○○隨即將該馬達放置
    在魚寮入口，經李清文通知丙○○報警後當場查獲。
四、案經乙○○○、丙○○分別訴由嘉義縣警察局布袋分局、朴子分局報告臺灣嘉義
    地方法院檢察署檢察官偵查起訴。
    理  由
一、(一)關於犯罪事實欄一所示違反保護令、傷害、恐嚇部分：訊據被告甲○○對於此
    等犯行坦承不諱，核與告訴人乙○○○於警偵訊時迭次指訴之情形相符，並經證
    人即被告之子張耀輝、證人即被告之子張慶華、證人即張耀輝之友侯雅惠、張宗
    寶分別於警訊時或偵查中證述明確（見嘉義縣警察局警刑字第八○六二九號卷第
    三頁，台灣嘉義地方法院檢察署九十二年度偵字第一九一一號卷第二十頁、第二
    十一頁，嘉義縣警察局嘉布警三字第○九二○○八一二八三號卷第三頁、第四頁
    ，嘉義縣警察局嘉布警三字第0000000000號卷第三頁至第五頁、第八
    頁至第九頁，台灣嘉義地方法院檢察署九十二年度偵字第三七三九號卷第十六頁
    ），復有保護令執行紀錄表、台灣省立朴子醫院急診證明書、驗傷診斷書、民事
    保護令、嘉義縣調解委員會調解筆錄各一份、現場照片二張等件在卷可稽（見前
    揭第八○六二九號警卷第五頁至第九頁，前揭第一九一一號偵卷第二十四頁，見
    前揭第0000000000號卷第十二頁、第十八頁），被告前開犯行已屬事
    證明確，堪予認定。(二)關於犯罪事實欄二所示竊盜部分：訊據被告甲○○對於此
    等犯行承認不諱，核與告訴人丙○○、證人李清文於警偵訊時陳述之情節相符（
    見嘉義縣警察局嘉朴警三字第○九二○○八一七八○號卷第三頁至第六頁，嘉義
    地方法院檢察署九十二年度偵字第三一五○號卷第九頁至第十二頁），並有贓物
    認領保管單、被害報告單各一份、現場略圖二張及照片四張附卷（見前揭第00
    00000000號警卷第七頁至第十頁、前揭第三一五○號偵卷第十八頁、第
    二十頁）可稽。是被告之自白與事實相符，本件事證明確，被告此部份犯行足堪
    認定。
二、(1)核被告甲○○就前開犯罪事實欄一部分所為，係犯刑法第二百七十七條第一項
    傷害罪、第三百零五條恐嚇安全罪、多次家庭暴力防治法第五十條之違反保護令
    罪、刑法第二百七十七條第一項傷害罪、第三百零五條恐嚇安全罪；又核被告甲○○就前開犯罪事實欄二部分所為，係犯刑法第三百二十條第一項之普通竊盜罪
    。(2)而被告所犯前揭多次違反家庭保護令之行為，時間緊接，所為構成要件相同
    ，顯係基於概括犯意，為連續犯，應依刑法第五十六條之規定以一罪論，並加重
    其刑；又被告所犯前開傷害、恐嚇、連續違反保護令犯行，係一行為同時觸犯數
    罪名，為想像競合犯，應從一重之連續違反保護令罪論處；另被告所犯竊盜罪與
    連續違反保護令罪間，構成要件互殊，犯意各別，應分論併罰。(3)查被告前因妨
    害自由案件，經本院以九十一年度簡字第六五七號判處有期徒刑三月確定，並於
    九十一年十二月一日執行完畢等情，有台灣高等法院被告全國前案紀錄表、台灣
    嘉義地方法院檢察署刑案資料查註紀錄表可參，其受有期徒刑之執行完畢，五年
    以內再犯本件有期徒刑以上之罪，為累犯，應依刑法第四十七規定，就竊盜罪與
    連續違反保護令罪，均加重其刑。(4)爰審酌被告犯罪之目的、手段，犯罪時所受
    之刺激及其品性、生活狀況、智識程度、犯罪所生之損害，及犯罪後態度等一切
    情狀，量處如主文所示之刑，並定其應執行之刑，以資警惕。
據上論斷，應依刑事訴訟法第二百九十九條第一項前段，家庭暴力防治法第五十條第
一款、第二款、第四款，刑法第十一條前段、第五十五條、第五十六條、第三百零五
條、第四十七條、第五十一條第五款，罰金罰鍰提高標準條例第一條前段，判決如主
文。
本案經檢察官陳鈴香到庭執行職務。
中    華    民    國      九十二      年      七      月    三十一      日
                                      臺灣嘉義地方法院刑事第一庭
                                          法  官  盧  鳳  田
右正本證明與原本無異。
如不服本判決，應於判決送達後十日內向本院提出上訴狀( 應附繕本 )。告訴人或被
害人如對於本判決不服者，應具備理由請求檢察官上訴，其上訴期間之計算係以檢察
官收受判決正本之日期為準。
中    華    民    國      九十二      年      七      月    三十一      日
                                          書記官  林  秀  惠
附錄論罪科刑法條：
刑法第三百零五條：
以加害生命、身體、自由、名譽、財產之事，恐嚇他人致生危害於安全者，處二年以
下有期徒刑、拘役或三百元以下罰金。
刑法第二百七十七條第一項：
傷害人之身體或健康者，處三年以下有期徒刑、拘役或一千元以下罰金。
刑法第三百二十條第一項：
意圖為自己或第三人不法之所有，而竊取他人之動產者，為竊盜罪，處五年以下有期
徒刑、拘役或五百元以下罰金。
家庭暴力防治法第五十條：
違反法院依第十三條、第十五條所為之下列裁定者，為本法所稱之違反保
護令罪，處三年以下有期徒刑、拘役或科或併科新台幣十萬元以下罰金︰
一  禁止實施家庭暴力行為。
二  禁止直接或間接騷擾、接觸、通話或其他連絡行為。
三  命遷出住居所。
四  遠離住居所、工作場所、學校或其他特定場所。
五  命完成加害人處遇計畫：戒癮治療、精神治療、心理輔導或其他治療
    、輔導。


司法院資訊處製作；財團法人民間司法改革基金會備份。
